【裁判字號】    95,易,406
【裁判日期】    951228
【裁判案由】    違反毒品危害防制條例
【裁判全文】
臺灣花蓮地方法院刑事判決               95年度易字第406號
公  訴  人  臺灣花蓮地方法院檢察署檢察官
被      告  甲○○
上列被告因違反毒品危害防制條例案件，經檢察官提起公訴 (95
年度偵第5301號），因被告於準備程序進行中就被訴事實為有罪
之陳述，經本院合議庭裁定由受命法官獨任進行簡式審判程序，
並判決如下：
    主  文
甲○○施用第二級毒品，累犯，處有期徒刑肆月，如易科罰金，
，以新臺幣壹仟元折算壹日。扣案之第二級毒品安非他命壹包（
含袋重壹公克）、安非他命殘渣袋參個，均沒收銷燬之；扣案之
吸食器壹組沒收。又持有第一級毒品，累犯，處有期徒刑參月，
如易科罰金，以新臺幣壹仟元折算壹日。扣案之第一級毒品海洛
因玖包（合計淨重貳點貳柒公克，空包裝總重貳點陸零公克）沒
收銷燬之。應執行有期徒刑陸月，如易科罰金，以新臺幣壹仟元
折算壹日。扣案之第一級毒品海洛因玖包（合計淨重貳點貳柒公
克，空包裝總重貳點陸零公克）、第二級毒品安非他命壹包（含
袋重壹公克）、安非他命殘渣袋參個，均沒收銷燬之；扣案之吸
食器壹組沒收。
    事  實
一、甲○○前因竊盜案件，經本院判處有期徒刑10月，另因違反
    毒品危害防制條例案件，經本院花蓮簡易庭判處有期徒刑 4
    月確定，2案與甲○○前因2次犯竊盜罪之殘刑接續執行，於
    民國94年10月10日縮刑期滿執行完畢。又其前於89年間因毒
    品案件，經本院裁定送觀察、勒戒後，認無繼續施用毒品傾
    向，由臺灣花蓮地方法院檢察署檢察官以89年度毒偵緝字第
    54號不起訴處分確定；復因施用毒品案件，經本院裁定送觀
    察勒戒後，認有繼續施用毒品傾向，令入戒治處所施以強制
    戒治，於93年1月9日停止戒治出監，於93年10月30日戒治執
    行完畢，竟仍不知悔改。復基於施用第二級毒品安非他命之
    故意，於95年10月3 日下午某時許，在花蓮縣花蓮火車站附
    近不知名道路旁，以放置安非他命於吸食器上加熱之方式，
    施用安非他命1次，嗣經警於95年10月3日晚間11時許，在花
    蓮縣花蓮市○○○街與國民七街路口搜索甲○○所駕駛之車
    牌號碼4166-KJ號自用小客車，扣得安非他命1 包（含袋重1
    公克）、安非他命殘渣袋3個及吸食器1組，並採其尿液檢驗
    後呈安非他命陽性反應，始查悉上情。
二、甲○○另基於持有第一級毒品海洛因之故意，於95年10月3
    日晚間11時許，在花蓮縣花蓮市○○○街與國民七街路口，
    非法持有第1級毒品海洛因9包（合計淨重2.27公克，空包裝
    總重2.60公克）。
二、案經花蓮縣警察局花蓮分局報告臺灣花蓮地方法院檢察署檢
    察官偵查起訴。
    理  由
一、被告甲○○於上揭時間、地點施用第二級毒品安非他命1次
    及持有第一級毒品海洛因之事實，迭據其於警詢、偵查中及
    本院審理中坦承不諱，而被告於前揭時間為警查獲時採集之
    尿液，經送驗結果呈安非他命陽性反應，此有慈濟大學濫用
    藥物檢驗中心檢驗總表、毒品案件尿液檢體採集送驗紀錄表
    各1 份在卷可稽，另有法務部調查局95年11月21日調科壹字
    第09523039610 號鑑定書1份及現場照片8幀附卷可查，且有
    海洛因9 包（合計淨重2.27公克，空包裝總重2.60公克）、
    安非他命1包（含袋重1公克）、安非他命殘渣袋3個及吸食
    器1 組扣案可佐，被告前開自白與事實相符，堪予認定。又
    被告前於89年間因毒品案件，經本院裁定送觀察、勒戒後，
    認無繼續施用毒品傾向，由臺灣花蓮地方法院檢察署檢察官
    以89年度毒偵緝字第54號不起訴處分確定；復因施用毒品案
    件，經本院裁定送觀察勒戒後，認有繼續施用毒品傾向，令
    入戒治處所施以強制戒治，於93年1月9日停止戒治出監，於
    93年10月30日戒治執行完畢。有臺灣高等法院被告前案紀錄
    表1 份在卷可稽。本案事證明確，被告犯行堪以認定，應予
    依法論科。
二、核被告所為，係犯毒品危害防制條例第10條第2 項之施用第
    二級毒品罪及同法第11條第1 項之持有第一級毒品罪。其施
    用第二級毒品安非他命前持有安非他命之低度行為，應為施
    用安非他命之高度行為所吸收，應不另論罪。被告所犯上開
    2 罪，犯意各別，罪名不同，應分論併罰。又被告有如事實
    欄所示之前科及執行紀錄，有台灣高等法院被告前案紀錄表
    1份在卷可查，其於5年內故意再犯本件有期徒刑以上之罪，
    為累犯，應依刑法第47條第1 項規定加重其刑。爰審酌被告
    之前科、犯罪之動機、手段、家庭狀況、施用毒品係對自己
    身體之殘害，及其犯罪後均坦承犯行之態度等一切情狀，分
    別量處如主文所示之刑，且均諭知易科罰金之折算標準，併
    定其應執行之刑。
三、扣案之海洛因海洛因9 包（合計淨重2.27公克，空包裝總重
    2.60公克）及安非他命1包（含袋重1公克），分為毒品危害
    防制條例所定之第一級毒品海洛因、第二級毒品安非他命，
    另扣案之安非他命殘渣袋3 個，因其內含有微量之安非他命
    ，無法與袋子分離，故均應依毒品危害防制條例第18條第 1
    項前段，不問屬於犯人與否，均沒收銷燬之；又扣案之安非
    他命吸食器1 組，係被告所有且係供施用安非他命所用之物
    ，業據其自承在卷，應依刑法第38條第1項第2款之規定，併
    予宣告沒收。
據上論斷，應依刑事訴訟法第273條之1第1項、第299條第1 項前
段，毒品危害防制條例第10條第2項、第11條第1項、第18條第1
項前段，刑法第11條前段、第47條第1項、第51條第5款、第41條
第1項前段、第38條第1項第2款，刑法施行法第1條之1，判決如
主文。
本案經檢察官李殷財到庭執行職務。
中    華    民    國    95    年    12    月     28   日
                          臺灣花蓮地方法院刑事第二庭
                              法  官      俞  秀  美
以上正本證明與原本無異。
如對本判決不服，應於送達後10日內，向本院提出上訴狀。（應
抄附繕本）
                              書記官
中    華    民    國    96    年     1    月     2    日
附錄本案論罪科刑之法條：
毒品危害防制條例第10條第2項
施用第二級毒品者，處3年以下有期徒刑。
毒品危害防制條例第11條第1項
持有第一級毒品者，處3年以下有期徒刑、拘役或新臺幣5萬元以
下罰金。


司法院資訊處製作；財團法人民間司法改革基金會備份。
